【裁判字號】    98,上訴,2916
【裁判日期】    980922
【裁判案由】    毒品危害防制條例
【裁判全文】
臺灣高等法院刑事判決                98年度上訴字第2916號
上  訴  人
即  被  告  乙○○
上列上訴人因毒品危害防制條例案件，不服臺灣板橋地方法院98
年度訴字第1528號，中華民國98年6 月12日第一審判決（起訴案
號：臺灣板橋地方法院檢察署98年度毒偵字第2537號），提起上
訴，本院判決如下：
    主  文
原判決撤銷。
乙○○施用第一級毒品，累犯，處有期徒刑柒月。又施用第二級
毒品，累犯，處有期徒刑肆月。應執行有期徒刑拾月。
    事  實
一、乙○○前於民國94年間因施用毒品案件，經原審法院以94年
    度毒聲字第1619號裁定送觀察、勒戒後，認無繼續施用毒品
    之傾向，於94年9月27日執行完畢釋放出所，並經臺灣板橋
    地方法院檢察署檢察官於94年9月27日以94年度毒偵字第472
    8號為不起訴處分確定；復於96年間因施用毒品案件，經臺
    灣臺北地方法院於96年6月25日以96年度訴字第434號判處有
    期徒刑7月，嗣經同法院以96年度聲減字第2517號裁定減刑
    為有期徒刑3月又15日確定，甫於97年3月7日縮刑期滿執行
    完畢。又於97年間因施用毒品案件，經原審法院於97年6月1
    8日以97年度訴字第1334號判處有期徒刑7月確定。又於97年
    間因施用毒品案件，經原審法院於98年1月13日以97年度訴
    字第3854號判處有期徒刑9月，嗣經本院於98年3月5日以98
    年度上訴字第965號判處上訴駁回確定，並與上開案件接續
    執行（現執行中）。詎其仍不知悔改，於觀察、勒戒執行完
    畢釋放後5年內，竟基於施用第一級毒品之犯意，於98年1月
    13日某時，在其位於臺北縣板橋市○○路84巷24號2樓居所
    ，以將海洛因用水稀釋，再以針筒注射之方式，施用第一級
    毒品海洛因乙次。另基於施用第二級毒品之犯意，於同日某
    時，在上址，以將甲基安非他命放入吸食器內燒烤之方式，
    施用第二級毒品甲基安非他命乙次。嗣於98年1月14日15時
    許，乙○○因另案遭通緝，為警於臺北縣板橋市○○路198
    號板橋縣立醫院查獲，並於上開施用毒品犯行未被有偵查犯
    罪職務之機關或公務員發覺其為犯罪人前，即主動向臺北縣
    政府警察局海山分局員警甲○○坦承上開施用毒品犯行而自
    首並接受裁判。
二、案經臺北縣政府警察局海山分局報請臺灣板橋地方法院檢察
    署檢察官偵查起訴。
    理  由
一、本件被告乙○○所犯非死刑、無期徒刑或最輕本刑有期徒刑
    3 年以上之罪，亦非高等法院管轄第一審案件，且被告就被
    訴事實為有罪之陳述，經審判長告知被告簡式審判程序之旨
    ，並聽取檢察官、被告之意見後，爰裁定進行簡式審判程序
    ，是本件之證據調查，依刑事訴訟法第273條之2規定，不受
    同法第159條第1項、第161條之2、第161條之3、第163條之1
    及第164條至第170條規定之限制，合先敘明。
二、上揭犯罪事實業經上訴人即被告乙○○於偵查、原審及本院
    審理中坦承不諱（見臺灣板橋地方法院檢察署98年度毒偵字
    第2537號偵查卷第19頁、原審卷第21、24頁、本院卷第21、
    30頁），而被告為警查獲後所採集之尿液經送檢驗結果確呈
    嗎啡、甲基安非他命陽性反應，此有臺灣檢驗科技股份有限
    公司濫用藥物尿液檢驗報告1紙在卷可憑（見上開偵查卷第8
    頁），足徵被告之任意性自白與事實相符。又被告乙○○前
    於94年間，因施用毒品案件，經原審以94年度毒聲字第1619
    號裁定送觀察、勒戒後，認無繼續施用毒品之傾向，於94年
    9 月27日執行完畢釋放出所，並經臺灣板橋地方法院檢察署
    檢察官於94年9月27日以94年度毒偵字第4728號為不起訴處
    分確定，有本院被告前案紀錄表1份在卷可憑。是以，本件
    被告於觀察、勒戒執行完畢釋放後5年內，再犯本件施用第
    一級毒品、第二級毒品之犯行，事證明確，堪予認定。
三、核被告所為，係犯毒品危害防制條例第10條第1項之施用第
    一級毒品罪及同條第2項之施用第二級毒品罪。被告持有第
    一級毒品海洛因、第二級毒品甲基安非他命，既意在供己施
    用，其持有之低度行為應為施用之高度行為所吸收，均不另
    論罪。被告所犯上開2罪間，犯意各別，行為互殊，應予分
    論併罰。又被告有事實欄所載論罪科刑及執行情形，有本院
    被告前案紀錄表1份可憑，其於有期徒刑執行完畢後5年內，
    故意再犯本案有期徒刑以上之2罪，為累犯，均應依法加重
    其刑。又被告係因另案遭通緝，為警於臺北縣板橋市○○路
    198號板橋縣立醫院查獲，並於上開施用毒品犯行未被有偵
    查犯罪職務之機關或公務員發覺其為犯罪人前，即主動向臺
    北縣政府警察局海山分局員警甲○○坦承上開施用毒品犯行
    而自首並接受裁判等情，此經證人甲○○到庭結證無訛（見
    本院卷第31頁），爰依刑法第62條前段規定減輕其刑，並先
    加後減之。
四、原審因予論罪科刑，固非無見。惟依前述，被告本件犯行符
    合自首規定，原審未予審酌，尚有未洽。被告提起上訴，以
    本件犯行符合自首規定，指摘原判決不當等語，為有理由。
    原判決既有前開可議之處，自應由本院予以撤銷改判。爰審
    酌被告前有多次施用毒品紀錄，品性不佳，其施用第一級、
    第二級毒品戕害自身健康及犯後坦承犯行，態度良好等一切
    情狀，各量處如主文第二項所示之刑，並定其應執行刑，以
    資懲儆。
據上論斷，應依刑事訴訟法第369條第1項前段、第364條、第273
條之1第1項、第299條第1項前段，毒品危害防制條例第10條第1
項、第2項、刑法第11條、第47條第1項、第62條前段、第51條第
5款，判決如主文。
本案經檢察官侯寬仁到庭執行職務。
中    華    民    國    98    年     9    月    22    日
                  刑事第二十一庭審判長法  官  蘇隆惠
                                      法  官  楊力進
                                      法  官  許永煌
以上正本證明與原本無異。
施用第一級毒品部分，如不服本判決，應於收受送達後十日內向
本院提出上訴書狀，其未敘述上訴之理由者並得於提起上訴後十
日內向本院補提理由書（均須按他造當事人之人數附繕本）「切
勿逕送上級法院」。
施用第二級毒品部分不得上訴。
                                      書記官  江采廷
中    華    民    國    98    年    9     月    22    日
附錄：本案論罪科刑法條全文
毒品危害防制條例第10條
施用第一級毒品者，處 6 月以上 5 年以下有期徒刑。
施用第二級毒品者，處 3 年以下有期徒刑。


司法院資訊處製作；財團法人民間司法改革基金會備份。
